臺灣板橋地方法院刑事判決　　　　　　　　　　　　九十一年度易緝字第一九七號
　　公　訴　人　臺灣板橋地方法院檢察署檢察官
　　被　　　告　丙○○　男　三.
右列被告因竊盜等案件，經檢察官提起公訴（九十一年度偵字第二０八六號），本院
判決如左：
    主  文
丙○○攜帶兇器竊盜，累犯，處有期徒刑拾月。扣案之螺絲起子、扳手各壹支，均沒
收。
    事  實
一、丙○○前於民國八十六年間違反麻醉藥品管理條例案件，於八十六年九月二十六
    日經本院以八十六年度易字第六四九九號判處有期徒刑四月，如易科罰金，以三
    百元折算一日，八十六年十月二十七日確定，嗣於八十七年二月十二日易科罰金
    執行完畢。猶不知悔改，復意圖為自己不法之所有，攜帶客觀上可供兇器使用、
    對人之身體生命易生危險之行竊工具起子、扳手各一支，於九十年十二月七日十
    二時三十五分許，駕駛其所有牌照五Ｎ－四三五七號自小客車，進入台北縣土城
    市○○街公立停車場內，利用上開起子、板手，撬開停放其旁邊停車格內之黃麗
    琴所有之牌照八Ｋ－三八二八號自小客車右前車門門鎖，使該車門鎖損壞而無法
    使用，足生損害於黃麗琴，進而竊取置於牌照八Ｋ－三八二八號車內之汽車音響
    乙組、ＶＣＤ電視一台、照相機一台、無線電一台、測速器一個、三菱汽車便條
    紙一盒等物品，得手後旋即駕車離去。嗣於九十一年一月九日十八時許，在台北
    縣中和市○○街二十八號前，為警查獲，並扣丙○○所有供行竊所用之螺絲起子
    、扳手各一支，及三菱汽車便條紙一盒（已發還被害人黃麗琴之子王瑞德）。
二、案經黃麗琴訴由台北縣政府警察局土城分局報請臺灣板橋地方法院檢察署檢察官
    偵查起訴。
    理  由
一、訊據被告丙○○矢口否認有右揭竊盜犯行，辯稱：當天是警察強迫帶伊至警局，
    在伊車上搜到之便條紙，係其向汽車保養廠要的，警察強迫其承認，伊才於警訊
    中坦承竊盜，檢察官訊問時，伊因為想要獲得交保，才亦承認竊盜等語。經查，
    右揭事實，業據被告於警訊及偵訊時坦承不諱（分見偵查卷第四、五、三十三、
    三十四頁），並經被害人黃麗琴於偵訊中指訴綦詳（見偵查卷第五十一頁），並
    經證人即被害人黃麗琴之夫甲○○、被害人之子王瑞德於警訊（見偵查卷第六、
    七頁）、證人即查獲本件之警員乙○○於本院審理中證述甚詳（見本院九十一年
    十一月二十五日審判筆錄）。另有贓物領據一張、受理刑事案件報案三聯單影本
    一張、車籍作業系統－查詢車輛認可資料一份，停車場錄影帶翻拍照片、車子門
    鎖損壞及遭竊之照片十二張在卷及螺絲起子、扳手各一支扣案可資佐證。再參以
    被告所有扣案之螺絲起子一支，頭部已經磨成圓弧扁平形狀，業經本院當庭提示
    被告辨認（參見本院九十一年十一月二十五日審判筆錄），足見該起子顯非供一
    班上緊一字型、十字型螺絲之用，被告此等異於常情之舉，益徵該起子係供被告
    行竊之用甚明。被告前開所辯，應係事後圖卸之詞，不足採信。本件事證明確，
    被告之犯行，堪以認定，應依法論科。
二、查螺絲起子、扳手各一支可供作兇器使用，對人之身體生命易生危險，客觀上具
    有危險性，被告丙○○攜帶於前開時地，毀壞牌照八Ｋ－三八二八號自小客車右
    前車門門鎖，竊取車內之上開物品所為，係犯刑法第三百二十一條第一項第三款
    之攜帶兇器之加重竊盜罪及同法第三百五十四條之毀損罪。被告所犯上開二罪間
    ，有方法、目的之牽連犯關係，為牽連犯，應從一重之刑法第三百二十一條第一
    項第三款之攜帶兇器之加重竊盜罪處斷。被告有如事實欄所載之論罪科刑執行情
    形，有台灣高等法院檢察署刑案紀錄簡覆表及台灣高等法院被告全國前案紀錄表
    在卷可憑，其於有期徒刑執行完畢後五年內，再犯有期徒刑以上之上開二罪，為
    累犯，依法加重其刑。爰審酌被告丙○○犯罪之動機、目的、手段、所生危害及
    犯罪後於警偵訊中坦承犯行之態度等一切情狀，量處如主文所示之刑，以示懲儆
    。
三、至扣案之螺絲起子、扳手各一支，均為被告所有，且係其犯前開竊盜罪所用之物
    ，業據被告警偵訊中供明在卷，均應依刑法第三十八條第一項第二款之規定宣告
    沒收。
據上論斷，應依刑事訴訟法第二百九十九條第一項前段，刑法第三百二十一條第一項
第三款、第三百五十四條、第四十七條、第五十五條、第三十八條第一項第二款，罰
金罰鍰提高標準條例第一條前段，判決如主文。
本案經檢察官許景森到庭執行職務。
中      華      民      國      九十一      年    十二    月     九     日
                                      臺灣板橋地方法院刑事第四庭
                                          法  官  劉  大  衛
右正本證明與原本無異
如不服本判決應於送達後十日內向本院提出上訴狀
                                          書記官  黃  美  雲
中      華      民      國      九十一      年    十二    月     九     日
附錄本案論罪科刑法條全文
刑法第三百二十一條
犯竊盜罪而有左列情形之一者，處六月以上五年以下有期徒刑：
一、於夜間侵入住宅或有人居住之建築物、船艦或隱匿其內而犯之者。
二、毀越門扇、牆垣或其他安全設備而犯之者。
三、攜帶兇器而犯之者。
四、結夥三人以上而犯之者。
五、乘火災、水災或其他災害之際而犯之者。
六、在車站或埠頭而犯之者。
前項之未遂犯罰之。
刑法第三百五十四條
毀棄、損壞前二條以外之他人之物或致令不堪用，足以生損害於公眾或他人者，處二
年以下有期徒刑、拘役或五百元以下罰金。
